臺灣臺南地方法院刑事判決
110年度易字第471號
公  訴  人  臺灣臺南地方檢察署檢察官
被      告  朱柯壽枝 女  (民國00年00月00日生)



上列被告因竊盜案件，經檢察官提起公訴（110年度偵字第8778
號），被告就被訴事實為有罪之陳述，經告知簡式審判程序之旨
，並聽取當事人意見後，裁定以簡式審判程序進行審理，判決如
下：
    主  文
朱柯壽枝犯竊盜罪，處有期徒刑參月，如易科罰金，以新臺幣壹
仟元折算壹日。
扣案SAMSUNG牌黑色手機壹支（內含SIM卡一張，門號0000000000
）沒收之；未扣案之犯罪所得新臺幣陸仟伍佰元沒收，如全部或
一部不能沒收或不宜執行沒收時，追徵其價額。
    事實及理由
一、本件係經被告朱柯壽枝於準備程序當庭表示認罪，而經本院
    裁定以簡式審判程序加以審理，依據刑事訴訟法第273 條之
    2 、第159 條第2 項之規定，不適用審判外陳述之證據法則
    中，有關限制證據能力之相關規定，合先敘明。
二、本件除竊得現金金額更正為「新臺幣30,500元」及證據部份應補充「被告於本院準備及審理程序中之自白」外，其餘犯罪事實及證據，均引用如附件檢察官起訴書之記載。
三、核被告所為，係犯刑法第320條第1項竊盜罪。爰審酌被告不
    思以正當途徑賺取所需，任意竊取他人財物，除使被害人遭
    受財產損失，亦破壞社會治安，應予嚴懲；兼衡被告犯後坦
    認犯行，態度尚可，惟查其已有竊盜前案並曾入監服刑，不
    知悔改向上，並參酌其本案之犯罪動機、目的、手段，暨其
    自述小學畢業，無業，喪偶、有2 個成年子女，其智識程度
    、工作及家庭生活狀況等一切情狀，量處如主文所示之刑，
    並諭如易科罰金之折算標準。
四、沒收
  ㈠犯罪所得，屬於犯罪行為人者，沒收之；前二項之沒收，於
    全部或一部不能沒收或不宜執行沒收時，追徵其價額；第一
    項及第二項之犯罪所得，包括違法行為所得、其變得之物或
    財產上利益及其孳息。刑法第38條之1第1項前段、第3 項、
    第4項分別定有明文。惟第三人對沒收標的之權利或因犯罪
    而得行使之債權均不受影響。刑法第38條之3亦有明文。
  ㈡被告於本院審理時供稱其實行本件犯行，所竊得之總額為新
    臺幣（下同）30,500元等語（見471號易卷第60頁），卷內
    又查無關於被告犯罪所得之其他證據，自無法獲知其確切所
    得，依罪證有疑應為有利被告認定之證據法則，乃以30,500
    元為據。
  ㈢本件被告所竊取所得之現金30,500元，被告自承以24,000元
    購買扣案SAMSUNG牌手機1支（內含SIM卡一張，門號0000000
    000），餘款6,500元則花用殆盡，故扣案SAMSUNG牌手機1支
    係犯罪變得之物，應依刑法第38條之1第4項規定宣告沒收；
    至未扣案之犯罪所得6,500元（即上揭30,500元扣除扣案之
    手機價額24,000元），依刑法第38條之1第1項、第3項規定
    宣告沒收，且於全部或一部不能沒收或不宜執行沒收時，追
    徵其價額。
據上論斷，應依刑事訴訟法第273條之1第1 項、第299條第1項前
段、第310條之2、第454條第2項，刑法第320條第1項、第41條第
1項前段、第38條之1第1項、第3項、第4項，刑法施行法第1條之
1，判決如主文。
本案經檢察官劉修言提起公訴，檢察官羅瑞昌到庭執行職務。
中　　華　　民　　國　　110 　年　　7 　　月　　29　　日
　　　　　　　　　刑事第三庭    法　官　張  菁
以上正本證明與原本無異。
如不服本判決應於收受本判決後20日內向本院提出上訴書狀，並
應敘述具體理由。其未敘述上訴理由者，應於上訴期間屆滿後20
日內向本院補提理由書狀（均須按他造當事人之人數附繕本）「
切勿逕送上級法院」。 
　　　　　　　　　　　　　　　　書記官　蔡佳玲
中　　華　　民　　國　　110 　年　　7 　　月　　29　　日
附錄本案論罪科刑法條：
中華民國刑法第320條
意圖為自己或第三人不法之所有，而竊取他人之動產者，為竊盜
罪，處 5 年以下有期徒刑、拘役或 50 萬元以下罰金。
意圖為自己或第三人不法之利益，而竊佔他人之不動產者，依前
項之規定處斷。
前二項之未遂犯罰之。 
附件　　　　　　　　
臺灣臺南地方檢察署檢察官起訴書
                                     110年度偵字第8778號
　　被　　　告　朱柯壽枝
　　　　　　　　　　　　女　61歲（民國00年00月00日生）
　　　　　　　　　　　　住○○市○鎮區鎮○里000鄰鎮○街0
　　　　　　　　　　　　　0巷00號
　　　　　　　　　　　　居臺南市○○區○○街00巷0弄00號
　　　　　　　　　　　　國民身分證統一編號：Z000000000號
上列被告因竊盜案件，業經偵查終結，認為應提起公訴，茲將犯
罪事實及證據並所犯法條分敘如下：
　　　  犯罪事實
一、朱柯壽枝意圖為自己不法之所有，於民國110年2月22日下午
    4時35分許，騎乘腳踏車，前往位在臺南市○○區○○○路000號
    對面內3號攤位處，徒手竊取PHAM  NGOC HIEN（中文名：范
    玉賢）置放在皮包內之現金新臺幣（下同）33,000元得手，
    後於同年月26日下午2時許前往位於臺南市○○區○○路000○0號
    臺灣大哥大中華二服務中心，以竊得之現金購買手機1支（
    廠牌：SAMSUNG。顏色：黑。門號：0000000000號）。嗣因
    范玉賢不甘受害報警處理，經調閱現場監視錄影器比對分析
    後，發現朱柯壽枝行蹤，並扣得上開手機1支，始查悉上情
    。
二、案經臺南市政府警察局永康分局報告偵辦。
        證據並所犯法條
一、前揭犯罪事實，業據被告朱柯壽枝於本署偵查中坦承不諱（
    110偵8778卷第22-24頁），核與證人即被害人范玉賢於警詢
    時及偵查中以證人身分具結證述情節相符（警卷第9-13頁，
    110偵8778卷第21-24頁），且有臺南市政府警察局永康分局
    扣押筆錄、扣押物品收據、扣押物品目錄表、扣案手機照片
    2張、失竊現場照片1張、監視錄影器翻拍照片6張、受理各
    類案件紀錄表、受（處）理案件證明單等資料在卷可查（警
    卷第15-21、23、25、27、29、29-35、43、45頁），足認被
    告確有未經被害人范玉賢之同意竊得上開財物，該行為已足
    以評價為竊盜既遂之行為甚明，其任意性自白與事實相符。
    本件事證明確，其犯嫌堪予認定。
二、
  ㈠所犯法條：核被告所為，係犯刑法第320條第1項之竊盜罪嫌
    。
  ㈡沒收：至於扣案之手機1支係犯罪變得之物，請依刑法第38條
    之1第4項規定，宣告沒收或追徵其價額。
三、至報告意旨認被告於上揭時地，共竊取70,000元現金一節，
    經查，被告於偵查時堅決表示僅竊取33,000元，並未竊取告
    訴人指訴之其他款項，而此部分僅有告訴人之單一指訴，尚
    無其他補強證據足資佐證被告竊取超過33,000元之現金，則
    本於無罪推定及罪疑有利於被告原則，應為有利於被告之認
    定（即犯罪事實欄所載之事實）。惟此部分若成立犯罪，與
    其犯罪事實欄所載之犯行，係屬時間、地點重疊之事實上一
    行為，爰不另為不起訴處分，附此敘明。
四、依刑事訴訟法第251條第1項提起公訴。
　　此　致
臺灣臺南地方法院
中　　華　　民　　國　 110　　年　　4 　　月　　28　　日
　　　　　　　　　　　　　　　檢　察　官　劉修言
本件證明與原本無異
中　　華　　民　　國　 110　　年　　5 　　月　　6 　　日
                              書  記  官  鍾麗美